最高法院刑事判決                              八十七年度台上字第四○二一號
    上  訴  人  甲○○
    選任辯護人  林永頌律師
                林婷玉律師
右上訴人因遺棄等罪案件，不服台灣高等法院中華民國八十六年一月十五日第二審判
決（八十五年度交上訴字第二三五號，起訴案號：台灣板橋地方法院檢察署八十五年
度偵字第五三一○號），提起上訴，本院判決如左：
    主  文
上訴駁回。
    理  由
一遺棄部分：
按刑事訴訟法第三百七十七條規定：上訴於第三審法院，非以判決違背法令為理由，
不得為之。是提起第三審上訴，應以原判決違背法令為理由，係屬法定要件；且必須
依據卷內資料為具體之指摘，並足據以辨認原判決已具備違背法令之形式，始屬相當
。本件上訴人甲○○就原判決關於遺棄部分之上訴意旨略稱：(一)上訴人自白知情撞到
被害人，與事實不符，且該自白並無補強證據，原判決遽採為論處上訴人罪刑之證據
，不無違誤。(二)上訴人係酒醉駕車，確不知撞及被害人，嗣因友人建議始供稱知情撞
及被害人，有證人簡塗城、陳清龍、陳斌、蔡淑彩可證，原判決認上訴人故意遺棄，
亦有調查未盡之違法。(三)車禍發生於下雨之深夜，視線不明，證人李文貞證述上訴人
「曾回頭看一下」，顯與事實不符，原判決遽予採信，有違經驗法則。
惟查原判決係依憑上訴人之自白、證人李文貞之證述及卷附之驗斷書、勘驗筆錄等案
內證據調查審理結果，本於推理作用，認定上訴人有原判決事實欄所記載遺棄被害人
李林粗花之犯行，因而維持第一審依刑法第二百九十四條第一項論處上訴人對於無自
救力之人，依法令應保護而不為其生存所必要之保護罪刑，駁回其對該部分在第二審
之上訴，並說明上訴人事後所辯車禍時，並不知撞及被害人而無遺棄之故意云云，因
與其前供不符，顯係卸責之詞，非可採取而詳予指駁。從形式上觀察，原判決該部分
並無違背法令之情形。且原判決並非僅憑上訴人之自白為論罪之惟一證據，已如前述
，上訴意旨指原判決認定此部分事實，徒憑自白而無其他補強證據云云，顯非依卷內
訴訟資料而為指摘；又本院為法律審，不調查證據認定事實，當事人自不得主張新事
實新證據，本件上訴人於原審並未主張其係酒醉駕車，且因友人建議方供稱知情撞及
被害人之事實，迨上訴於本院始為此主張，亦非執卷內訴訟資料以指摘原判決不當；
依首揭說明，俱非合法之上訴理由。另上訴人於警訊時供稱：「……回頭一看才知撞
上了人。」（相驗卷第三頁），核與證人李文貞證述上訴人曾回頭看一下等情，完全
相符，原判決採信上開證詞，於證據法則並無不合，上訴意旨空言指摘原判決此點採
證違法，該違法情事亦不存在。綜上所述，應認此部分上訴違背法律上之程式，予以
駁回。
二過失致人於死部分：
按刑事訴訟法第三百七十六條所列各罪之案件，經第二審判決者，不得上訴於第三審
法院，此觀該法條之規定自明。上訴人過失致人於死部分，原判決係維持第一審依刑
法第二百七十六條第一項論處罪刑之判決，查該罪名係刑事訴訟法第三百七十六條第
一款之案件，既經第二審判決，自不得上訴於第三審法院，上訴人就此部分竟復提起
上訴，顯為法所不許，應併予駁回。
據上論結，應依刑事訴訟法第三百九十五條前段，判決如主文。
中      華      民      國    八十七    年     十一     月    二十六    日
                              最高法院刑事第十庭
                                  審判長法官  曾  有  田
                                        法官  林  永  茂
                                        法官  陳  宗  鎮
                                        法官  劉  介  民
                                        法官  魏  新  和
      右正本證明與原本無異
                                              書  記  官
中      華      民      國    八十七    年     十二     月      一      日
